臺灣桃園地方法院刑事判決　　　　　　　　　　　　九十一年度易字第一五九號
　　公　訴　人　臺灣桃園地方法院檢察署檢察官
　　被　　　告　甲○○
右列被告因偽造文書案件，經檢察官提起公訴（九十一年度偵字第一三三四六號），
本院判決如左：
        主  文
甲○○行使偽造之國民身分證及汽車駕駛執照，足以生損害於公眾及他人，累犯，處
有期徒刑參月，如易科罰金，以參佰元折算壹日。
扣案偽造之「乙○○」國民身分證及汽車駕駛執照各壹枚沒收。
        事  實
一、甲○○於民國八十一年八月十三日因違反麻醉藥品管理條例案件經台灣高等法院
    判處有期徒刑七月，緩刑三年確定（緩刑期滿，緩刑宣告未經撤銷），於八十八
    年九月七日因傷害案件經本院判處有期徒刑三月，如易科罰金以三百元折算一日
    ，八十八年十月二十五日確定，八十八年十二月七日易科罰金執行完畢，又於九
    十年十月二十四日因妨害自由案件經台灣新竹地方法院判處有期徒刑一年十月，
    九十年六月二十六日確定，於九十年十月二十四日因妨害自由案件經台灣高等法
    院判處有期徒刑三月，如易科罰金以三百元折算一日，九十一年一月三十日經最
    高法院駁回上訴確定（因未到案執行而於九十一年七月二十五日經台灣桃園地方
    法院檢察署發布通緝），均未到案執行，恐已遭通緝，為掩飾其身分逃避警方查
    緝，於九十一年一月間某日上午，甲○○透過跳蚤雜誌廣告，與不詳真實姓名綽
    號「阿德」之年約三十五歲成年男子取得連繫，在桃園縣中壢市火車站碰面，二
    人遂基於共同之犯意聯絡，甲○○交付本人相片二張及提供弟弟「乙○○」姓名
    及身分證統一編號等資料予綽號「阿德」之男子，並先支付新台幣（下同）五萬
    元報酬予「阿德」，由「阿德」之男子為其偽造身分證及汽車駕駛執照，「阿德
    」男子於收取得相片二張及上述之資料與五萬元報酬後旋於不詳之地點，以製版
    套印之方式，製成空白國民身分證、汽車駕駛執照各一枚，於其上填載「乙○○
    」之姓名、年籍等身分基本資料，並貼用甲○○之相片，偽造「乙○○」國民身
    分證及汽車駕駛執照各一枚後，當晚八、九時即在中壢火車站交與甲○○，甲○
    ○取得偽造之「乙○○」身分證及汽車駕駛執照後即放置在隨身攜帶之包包內以
    備遇警臨檢時供警查核用，嗣於九十一年七月十六日下午五時許甲○○行經桃園
    縣中壢市○○路與九和五街口時，遇已據報在該處守候之桃園縣警察局中壢分局
    員警上前盤查，甲○○偽稱自己叫「乙○○」，並出示行使偽造之「乙○○」身
    分證及汽車駕駛執照交予警察查驗身分，因中壢分局警員早已知悉其即係甲○○
    ，遂拿出甲○○彩色口卡照片，甲○○始知悉事跡敗露，並扣得所有偽造之「乙
    ○○」身分證及汽車駕駛執照各一枚，足以生損害於戶政機關有關國民身份證核
    發管理作業、監理機關對於車輛、汽車駕駛人身分管理之正確性及乙○○本人。
二、案經桃園縣警察局中壢分局報告臺灣桃園地方法院檢察署檢察官偵查起訴。
        理  由
一、訊據被告甲○○承認於右述時、地透過跳蚤雜誌廣告以五萬元之代價請「阿德」
    之成年男子偽造貼其照片之「乙○○」身分證及汽車駕駛執照之情坦承不諱，然
    否認有何行使犯行，辯稱「：持有的部分我承認，當天我被查獲時我被警察制服
    在地上，我並沒有拿出偽造的乙○○身分證及駕照出來，是警察從我的包包搜出
    來的，我沒有行使：」等語，經查右述為警查扣之「乙○○」身分證及汽車駕駛
    執照均係貼被告本人照片，身分證換發時間為八十六年八月十九日，汽車駕駛執
    照發照時間是八十二年四月一日，有「乙○○」身分證及汽車駕駛執照各一枚扣
    案為證及乙○○本人身分證影本一紙附卷可稽，又證人乙○○持用之身分證及汽
    車駕駛執照未曾遺失一節，已據證人乙○○於警訊時陳述「：甲○○是以自己之
    相片偽造我姓名年籍之身分證及駕照各一張，我不知道甲○○持有使用該偽造證
    件。我也不知道該證件他是如何得來：（你是否曾遺失身分證及駕照？）都沒有
    ：」等語綦詳，而乙○○僅於八十五年八月七日及八十六年八月十九日換領身分
    證，亦有桃園縣平鎮市戶政事務所九十一年八月九日桃平戶字第○九一○○○七
    五六八號函送之乙○○八十五年八月七日、八十六年八月十九日換領身分證申請
    書影本各一份在卷可稽，是知查扣之「乙○○」身分證及汽車駕駛執照是偽造之
    身分證及汽車駕駛執照，此外證人即於九十一年七月十六日下午五時許在桃園縣
    中壢市○○路與九和五街口時盤查被告之中壢分局偵查員丙○○於九十一年十月
    三日本院審理時證稱「：當初我們是接獲線報甲○○會在那個地點出入，後來看
    到他出現上前盤查詢問他姓名，起初他說他叫乙○○並出示乙○○身分證及駕照
    ，因為我們早已知道他就是甲○○，所以就拿出他的彩色口卡片給他看，甲○○
    才說你們已經知道了，我們就將他帶回分局：」等語，況被告於本院審理時亦坦
    認以五萬元代價請「阿德」偽造「乙○○」身分證及汽車駕駛執照係「：因為我
    被通緝怕被抓，為防備臨檢可以使用：」，顯見證人丙○○前述證詞可採，是被
    告辯稱未曾行使「乙○○」身分證及駕駛執照之詞不足採，本件事證已明，被告
    右揭犯行，堪以認定。
二、核被告所為係犯刑法第二百十六條、第二百十二條之行使偽造特種文書－國民身
    分證、汽車駕駛執照罪。又被告與綽號「阿德」之不詳真實姓名三十五歲之成年
    男子間，就前開偽造國民身分證、汽車駕駛執照之行為有意思聯絡及行為分擔，
    為共同正犯。扣案之「乙○○」國民身分證上之「內政部印」印文一枚，雖係偽
    造，然被告僅係以五萬元之代價請「阿德」偽造國民身分證，未必知悉悉綽號「
    阿德」者偽造身分證之方式，再參諸偽變造身分證者未必同時偽造印文之情以觀
    ，被告不知偽造「乙○○」之國民身分證上之「內政部印」係出自偽造極其可能
    ，故就此部分而言，應認被告與綽號「阿德」者間，尚乏犯意聯絡即毋庸論以偽
    造公印文罪，附此敘明。被告偽造之低度行為為行使之高度行為吸收，不另論罪
    。被告於八十一年八月十三日因違反麻醉藥品管理條例案件經台灣高等法院判處
    有期徒刑七月，緩刑三年確定（緩刑期滿，緩刑之宣告未經撤銷），於八十八年
    九月七日因傷害案件經本院判處有期徒刑三月，如易科罰金以三百元折算一日，
    八十八年十月二十五日確定，八十八年十二月七日易科罰金執行完畢，有臺灣桃
    園地方法院檢察署刑案資料查註記錄表、臺灣高等法院檢察署刑案紀錄簡覆表及
    臺灣高等法院被告全國前案紀錄表足稽，茲於刑之執行完畢後，五年內再犯有期
    徒刑以上之本罪為累犯，應依刑法第四十七條規定加重其刑。爰審酌被告犯罪之
    動機係為避警查緝、目的、手段，犯罪時所受之刺激及其品性、生活狀況、智識
    程度、犯罪所生之損害，及犯罪後態度等一切情狀，量處如主文所示之刑，並諭
    知易科罰金之折算標準。
三、扣案偽造之「乙○○」國民身分證、汽車駕駛執照各一枚，係被告所有供犯罪所
    用之物，應依刑法第三十八條第一項第二款規定宣告沒收。
據上論斷，應依刑事訴訟法第二百九十九條第一項前段，刑法第二百十六條、二百十
二條、第四十七條、第四十一條第一項前段、第三十八條第一項第二款，罰金罰鍰提
高標準條例第一條前段、第二條，判決如主文。
本案經檢察官陳俊茂到庭執行職務。
中      華      民      國    九十一    年      十      月     十七     日
                                      臺灣桃園地方法院刑事第五庭
                                          法  官  林  婷  立
右正本證明與原本無異。
如不服本判決，應於判決送達後十日內向本院提出上訴狀( 應附繕本 )，上訴於臺灣
高等法院。
                                          書記官  陳  淑  芬
中        華        民        國   九十一   年   十二   月  三十一    日
刑法第二百十二條
偽造、變造護照、旅券、免許證、特許證及關於品行、能力、服務或其他相類之證書
、介紹書，足以生損害於公眾或他人者，處一年以下有期徒刑，拘役或三百元以下罰
金。
刑法第二百十六條
行使第二百十條至第二百十五條之文書者，依偽造、變造文書或登載不實事項或使登
載不實事項之規定處斷。
